---
title: "Manhattan Plot for GWAS Results"
author: "Jie Hua"
date: "2025-04-14"
date-modified: "2025-04-14"
categories: [Plot]
---

## 参考教程

1.  思问 & StatisticVision. (2025, March 14). *R语言绘图25\|Nature曼哈顿图复现* \[微信公众号\]. R语言绘图25\|Nature曼哈顿图复现. <https://mp.weixin.qq.com/s/3YlnB3Nm85v3FxE8F67oDw>

## 基本信息

曼哈顿图（Manhattan Plot)是基因组范围内关联研究（GWAS）中常用的可视化工具，用于展示单核苷酸多态性（SNP）与表型之间的关联。它通过在x轴上绘制基因组位置，在y轴上绘制-log10(p-value)来显示每个SNP的显著性水平。

## 曼哈顿图的特点

-   X轴： 基因组的位置，按照染色体编号和物理位置排列，每条染色体用不同的颜色区分

-   Y轴：用-log~10~(p-value)表示SNPs的显著性水平，越高表示显著性水平越高

-   阈值线：图中与X轴平行的一条线，表示不同的显著性水平，分别对应p-value的某些值，比如p\<5x10^-8^

-   点: 每一个点表示一个SNPs，其高度表示显著性程度

## 相关脚本

通过 @lst-loadpackages 加载了需要用到的的 R 包。

```{r}
#| lst-label: lst-loadpackages
#| lst-cap: Load required packages
#| warning: false
library(ggplot2)
library(dplyr)
```

生成模拟数据

```{r}
set.seed(42)
data <- data.frame(
  SNP=paste0("rs",1:10000),
  CHR=rep(1:22, length.out=10000),
  BP=sample(1:1e6, 10000),
  P=runif(10000)
)
```

```{r}
#| echo: false
#| warning: false
#| message: false
knitr::kable(head(data), caption = "First 6 rows of the demo data", format = "pipe")
```

计算-log~10~(p-value)

```{r}
data <- data %>%
  mutate(logP = -log10(P))
```

```{r}
#| echo: false
#| warning: false
#| message: false
knitr::kable(head(data), caption = "First 6 rows of the demo data", format = "pipe")
```

画图展示相关的数据

```{r}
ggplot(data, aes(x=BP, y=logP, color=as.factor(CHR)))+ 
  geom_point(alpha = 0.6, size = 1)+ 
  facet_grid(. ~ CHR, scales = "free_x", space = "free_x")+ 
  geom_hline(yintercept = -log10(5e-8), linetype = "dashed", color = "red")+ 
  labs(title = "Manhattan Plot",
       x = "Chromosome",
       y = "-log10(p-value)",
       color = "Chromosomes" ) + 
  theme_minimal() + 
  theme(strip.text.x = element_blank(), 
        panel.spacing.x = unit(0.1, "lines"), 
        axis.text.x = element_blank(), 
        legend.position = "none")
```
